臺灣新北地方法院刑事判決
111年度審易字第1993號
公  訴  人  臺灣新北地方檢察署檢察官
被      告  劉政洋


選任辯護人  賴國欽律師
上列被告因違反性騷擾防治法案件，經檢察官提起公訴（111 年
度偵字第28883 號），本院判決如下：
    主  文
丙○○意圖性騷擾，乘人不及抗拒而為觸摸臀部、胸部及其他身體
隱私處之行為，處拘役參拾日，如易科罰金，以新臺幣壹仟元折
算壹日。
    事實及理由
壹、查被告丙○○所犯係死刑、無期徒刑、最輕本刑為3 年以上有
    期徒刑以外之罪，被告於準備程序就被訴事實為有罪之陳述
    ，經告知簡式審判程序之旨，並聽取其與辯護人及檢察官之
    意見後，本院認無不得或不宜改依簡式審判程序進行之處，
    爰依刑事訴訟法第273 條之1 第1 項、第284 條之1 之規定
    ，裁定進行簡式審判程序。
貳、本案犯罪事實、證據及應適用之法條，除補充「被告丙○○於
    111 年10月27日本院準備程序及審理時之自白（參本院卷附
    當日各該筆錄）」為證據外，餘均引用附件即檢察官起訴書
    之記載。
參、審酌被告為具備一般智識程度及社會歷練之成年人，對於同
    處現代社會之成員間，不分男女、老幼、種族、階級、宗教
    等面向，皆應尊重或維護他人之合法權益，且因個人權利意
    識高漲帶動法律保障範圍日趨擴大或周密，對於他人身體之
    自主權益，更不得任意加以騷擾、妨害或侵犯之基本法治觀
    念，應當知之甚詳，竟因一時未能控制慾念，於案發時地乘
    告訴人甲○ （真實姓名年籍詳卷）不及抗拒之際，實行觸碰
    告訴人臀部、胸部兩側及其他身體隱私處之行為，侵害告訴
    人對身體之自主權益，並使告訴人身心受創且蒙受陰影，實
    有不該，兼衡其素行、職業、教育程度、家庭經濟情狀、現
    與身體健康欠佳之長輩共同生活之狀況、犯後終能坦承犯行
    ，態度勉可，以及迄今未能與告訴人達成和解或成立調解，
    亦未獲取告訴人之諒解等一切情狀，量處如主文所示之刑，
    並諭知如易科罰金之折算標準，以資處罰。
肆、本判決係依刑事訴訟法第310 條之2 及第454 條所製作之簡
    化判決，依法僅需記載犯罪事實、證據名稱及應適用之法條
    ，並得以簡略方式為之，如認定之犯罪事實、證據及應適用
    之法條，與檢察官起訴書之記載相同者，得引用之，附此敘
    明。
據上論斷，應依刑事訴訟法第273 條之1 第1 項、第299 條第1
項前段、第310 條之2 、第454 條（本件依刑事判決精簡原則，
僅記載程序法條文），判決如主文。
本案經檢察官乙○○偵查起訴，由檢察官陳炎辰到庭執行公訴。
中　　華　　民　　國    111   年 　 11  　月 　 22  　日
                 刑事第二十四庭  法  官　李俊彥   
以上正本證明與原本無異。
如不服本判決，應於判決送達後20日內敘明上訴理由，向本院提
出上訴狀（應附繕本），上訴於臺灣高等法院。其未敘述上訴理
由者，應於上訴期間屆滿後20日內向本院補提理由書「切勿逕送
上級法院」。
                                 書記官  林慈恩
中　　華　　民　　國　  111 　年　  11    月    22    日
附錄本判決論罪之法律條文：
性騷擾防治法第25條
意圖性騷擾，乘人不及抗拒而為親吻、擁抱或觸摸其臀部、胸部
或其他身體隱私處之行為者，處2 年以下有期徒刑、拘役或科或
併科新臺幣10萬元以下罰金。
前項之罪，須告訴乃論。 
--------------------------------------------------------
附件：
臺灣新北地方檢察署檢察官起訴書
                                    111年度偵字第28883號
　　被　　　告　丙○○　男　49歲（民國00年00月00日生）
　　　　　　　　　　　　住新北市○○區○○○路000巷00號2
　　　　　　　　　　　　樓
　　　　　　　　　　　　國民身分證統一編號：Z000000000號
上列被告因違反性騷擾防治法案件，已經偵查終結，認應提起公
訴，茲將犯罪事實及證據並所犯法條分敘如下：
　　　　犯罪事實
一、丙○○於民國111年3月2日20時許，在新北市○○區○○路0號「健
    身工廠」健身房，見代號AD000-H111117號成年女子（真實
    姓名年籍詳卷，下稱甲 ）獨自使用健身器材，竟基於性騷
    擾之犯意，以指導甲 健身動作為由，乘甲 不及抗拒之際，
    接續觸摸甲 背部、臀部、肩膀及胸部兩側順勢下滑至臀部
    及大腿兩側等身體部位，以上開方式為性騷擾得逞。
二、案經甲 訴由新北市政府警察局三重分局報告偵辦。
　　　　證據並所犯法條
一、證據清單及待證事實：
編號 證據名稱 待證事實 1 被告丙○○於偵查中之供述 被告先辯稱：我印象中完全沒有碰到告訴人身體的任何部位等語，又改稱：我不知道有沒有碰到告訴人身體等語。 2 證人即告訴人甲 於偵查中之證述 全部犯罪事實。 3 證人吳柏毅於偵查中之證述 被告於上開時間、地點對告訴人為性騷擾行為之事實。 4 監視錄影器畫面截圖及影像檔案光碟、告訴人之通訊軟體對話截圖 被告於上開時間、地點對告訴人為性騷擾行為之事實。 
二、核被告所為，係犯性騷擾防治法第25條第1項性騷擾罪嫌。
    被告上開對告訴人為性騷擾行為，係於密切接近之時間實施
    ，侵害同一之法益，各行為之獨立性極為薄弱，依一般社會
    通念，足認係基於一個意思決定所為反覆性及延續性之行為
    ，為接續犯，請論以一罪。
三、依刑事訴訟法第251條第1項提起公訴。
　此　致
臺灣新北地方法院
中　　華　　民　　國　 111　　年　　8 　　月　　24　　日
　　　　　　　　　　　　    　檢　察　官　 乙○○